# 收购少数股东形成的资本公积丧失控制权的处理

提问人：flamehaze34 时间：2022-04-17 11:14:03
陈版主，您好！
对于全部处置子公司股权时，在合并报表层面原因购买少数股权调减的资本公积，因为该资本公积是权益性交易产生的，因此合并层面不需要恢复，但如果母公司只有这一个子公司，那子公司处置后，母公司不需要在编制合并报表，如果母公司没有资本公积，那合并层面的这个资本公积就会与母公司单体报表出现了差异，这个差异是否可以接受的？因为我理解，这个合并层面的资本公积其实反映在母公司单体报表中的母公司处置该子公司当期的投资收益里了。
谢谢！

回答人：chenyiwei
既然不再有其他子公司，那么后续也就不再编制合并报表，只有个别报表了。这种情况下原先的合并主体已不再存在，原先合并报表层面的资本公积自然也就不能在个别报表层面继续延续。